臺灣臺中地方法院民事判決　九十三年度親字第六○號
　　原　　　告　乙○○
　　被　　　告　丁○○
　　　　　　　　丙○○
　　兼
　　法定代理人　甲○○
右當事人間否認子女事件，本院於民國九十三年十一月三日言詞辯論終結，判決如左
：
    主　　文
確認被告丁○○（女、民國七十七年十二月二十九日生）、丙○○（女、民國八十一
年六月二十四日生）非被告甲○○自原告受胎之婚生女。
訴訟費用由被告負擔。
    事實及理由
一、原告主張：原告與被告甲○○於民國七十四年三月三十一日結婚，嗣因雙方個性
    不合，乃於七十六年間起分居，迄今未再共同生活，並於八十七年二月十二日離
    婚，然被告甲○○卻於雙方分居及婚姻關係存續中，分別於七十七年十二月二十
    九日、八十一年六月二十四日產下被告丁○○、丙○○，是被告丁○○、丙○○
    顯非被告甲○○自原告受胎所生，然依法被告丁○○、丙○○仍推定為原告之婚
    生女。惟在原告與被告甲○○分居期間，被告甲○○與訴外人吳嘉昌同居並懷胎
    ，被告丁○○、丙○○應為被告甲○○與吳嘉昌所生之女，再者，被告丁○○、
    丙○○出生後，迄至八十七年五月二十六日始設籍於南投縣民間鄉小崎巷二三之
    四二號吳嘉昌處，被告甲○○復未告知原告上情，原告始終並不知情，而迄至九
    十三年八月間因事調閱原告戶籍謄本，原告始知被告丁○○、丙○○出生之事實
    ，因被告甲○○受胎期間，原告並無與其同居事實，被告丁○○、丙○○非原告
    與被告甲○○所生之女，爰依民法第一千零六十三條第二項規定，提起否認子女
    之訴等語。並聲明：如主文所示。
二、被告則以被告丁○○、丙○○確係被告甲○○與吳嘉昌同居所生，與原告並無血
    緣關係，而被告丁○○、丙○○出生後，迄至八十七年五月二十六日始設籍於南
    投縣民間鄉小崎巷二三之四二號吳嘉昌處，被告甲○○均未告知原告，故原告無
    從查悉被告丁○○、丙○○出生之事實等語資為抗辯，並聲明：認諾原告之請求
    。
三、得心證之理由：
（一）查原告主張之事實，業據原告提出戶籍謄本二份及親子鑑定報告各一件附卷為
      證，並為被告三人到庭所不爭執，而原告所提親子鑑定報告，乃係由中山醫學
      大學附設醫院採樣原告及被告丁○○、丙○○之檢體後，送至科景生物科技股
      份有限公司檢驗，檢驗結果結論：「根據Ｄ３Ｓ１３５８、ＶＷＡ、ＦＧＡ、
      Ｄ１８Ｓ５１、Ｄ２１Ｓ１１、Ｄ８Ｓ１１７９、Ｄ７Ｓ８２０、Ｄ１３Ｓ３
      １７、Ｄ５Ｓ８１８、Ｄ１６Ｓ５３９、ＣＳＦ１ＰＯ、ＴＰＯＸ、ＴＨ０１
      、Ｄ２Ｓ１３３８、Ｄ１９Ｓ４３３等ＤＮＡ基因位點之分析結果，可以排除
      乙○○與丁○○之親子關係。」、「根據Ｄ３Ｓ１３５８、ＶＷＡ、ＦＧＡ、
      Ｄ１８Ｓ５１、Ｄ２１Ｓ１１、Ｄ８Ｓ１１７９、Ｄ７Ｓ８２０、Ｄ１３Ｓ３
      １７、Ｄ５Ｓ８１８、Ｄ１６Ｓ５３９、ＣＳＦ１ＰＯ、ＴＰＯＸ、ＴＨ０１
      、Ｄ２Ｓ１３３８、Ｄ１９Ｓ４３３等ＤＮＡ基因位點之分析結果，可以排除
      乙○○與丙○○之親子關係。」等情，衡之以上事證，原告前開主張堪信為真
      實。
（二）按從子女出生日回溯第一百八十一日起至第三百零二日止，為受胎期間；妻之
      受胎，係在婚姻關係存續中者，推定其所生子女為婚生子女。前項推定，如夫
      妻之一方能證明妻非自夫受胎者，得提起否認之訴。但應於知悉子女出生之日
      起，一年內為之，民法第一千零六十二條第一項、第一千零六十三條定有明文
      。上開民法之規定，即屬婚生推定之規定，欲否認婚生推定者，僅得由夫妻之
      一方依民法第一千零六十三條第二項之規定提起否認子女之訴，在夫妻之一方
      提起否認子女之訴得有勝訴之確定判決前，無論何人皆不得為反於婚生推定之
      主張（最高法院七十五年度台上字第二０七一號判例參照）。本件被告丁○○
      、丙○○之受胎期間既於原告與被告甲○○婚姻關係存續中，依法自應推定被
      告丁○○、丙○○為原告之婚生女，然被告丁○○、丙○○並非被告甲○○自
      原告受胎所生，已如前述，則原告自得提起否認之訴予以否認。又原告復主張
      其不知悉被告丁○○、丙○○出生之事實，且被告丁○○、丙○○出生後，迄
      至八十七年五月二十六日始設籍於南投縣民間鄉小崎巷二三之四二號吳嘉昌處
      ，被告甲○○均未告知原告上開事實等情，除有原告提出之前開戶籍謄本記事
      欄所載外，並為被告甲○○所不爭執，是原告主張其至九十三年八月間始知悉
      被告丁○○、丙○○出生之事實，亦可採信。從而，原告於知悉被告丁○○、
      丙○○出生時起一年內即九十三年九月十五日，依民法第一千零六十三條第二
      項規定，提起否認子女之訴，有起訴狀在卷可憑，核未逾一年之法定期間，依
      前揭法律規定，為有理由，應予准許。
三、訴訟費用負擔之依據：民事訴訟法第七十八條、第八十五條第一項前段。
中　　　華　　　民　　　國　　九十三　　年　　　十一 　月　　　十七　　日
                              臺灣臺中地方法院家事法庭
~B法　　　官　楊國精
右為正本係照原本作成。
如對本判決上訴，須於判決送達後二十日內，向本院提出上訴狀（須附繕本）。
中　　　華　　　民　　　國　　九十三　　年　　　十一　　月　　　十七　　日
~B法院書記官
